nb: Kunst og underholdning > Hobby og kreativitet > Tilbehør til musikkinstrumenter og orkestre > Tilbehør til treblåseinstrumenter > Tilbehør til obo og engelsk horn > Pleie og rengjøring av obo: Pleiesett for obo; Obofliser
en: Arts & Entertainment > Hobbies & Creative Arts > Musical Instrument & Orchestra Accessories > Woodwind Instrument Accessories > Oboe & English Horn Accessories > Oboe Care & Cleaning: Oboe Care Kits; Oboe Swabs
pt-BR: Artes e entretenimento > Hobbies e artes > Acessórios para instrumentos musicais e orquestras > Acessórios para instrumentos de sopro de madeira > Acessórios para oboé > Manutenção e limpeza de oboé: Kits de manutenção para oboé; Escovas de limpeza para oboé
es: Arte y ocio > Hobbies y artes creativas > Accesorios para instrumentos musicales y de orquesta > Accesorios para instrumentos de viento-madera > Accesorios para oboe > Limpieza y cuidado del oboe: Kits de mantenimiento para oboe; Escobillas para oboe
tr: Sanat ve Eğlence > Hobiler ve Sanatsal Çalışmalar > Müzik Aleti ve Orkestra Aksesuarları > Nefesli Çalgı Aksesuarları > Obua Aksesuarları > Obua Bakım ve Temizliği: Obua Bakım Setleri; Obua Temizleme Harbileri
zh-TW: 藝術/娛樂 > 嗜好和創作藝術 > 樂器配件 > 木管樂器配件 > 雙簧管和英國管配件 > 雙簧管清潔保養: 雙簧管保養組; 雙簧管通條布
th: ศิลปะและความบันเทิง > งานอดิเรกและศิลปะสร้างสรรค์ > เครื่องดนตรีและอุปกรณ์ออร์เคสตรา > อุปกรณ์เครื่องเป่า > อุปกรณ์โอโบและอิงลิช ฮอร์น > การดูแลและทำความสะอาดโอโบ: ชุดการดูแลโอโบ; ผ้าทำความสะอาดโอโบ
da: Kunst og underholdning > Hobby og håndarbejde > Musikinstrumenter – tilbehør > Træblæserinstrumenter – tilbehør > Obo – tilbehør > Obo – pleje og rengøring: Obo – rengøringssæt; Obo – renseklude
hr-HR: Umjetnost i zabava > Hobiji i kreativne umjetnosti > Pribor za glazbala i orkestar > Pribor za drvena puhačka glazbala > Pribor za obou i engleski rog > Održavanje i čišćenje oboe: Kompleti za održavanje oboe; Štapići za čišćenje oboe
bg-BG: Изкуства и развлечения > Хобита и творчески изкуства > Аксесоари за музикални инструменти и оркестри > Аксесоари за дървени духови инструменти > Аксесоари за обой и английски рог > Грижи и почистване на обой: Комплекти за грижа за обой; Шомполи за обой
de: Kunst & Unterhaltung > Hobby & Kunst > Zubehör für Musikinstrumente > Zubehör für Holzblasinstrumente > Oboenzubehör > Oboenpflege & -reinigung: Oboenpflegesets; Oboenreinigungstücher
pl: Sztuka i rozrywka > Hobby i sztuki piękne > Akcesoria do instrumentów muzycznych > Akcesoria do instrumentów dętych drewnianych > Akcesoria do obojów > Elementy konserwujące i czyszczące do obojów: Zestawy do konserwacji obojów; Ściereczki do obojów
cs: Umění a zábava > Hobby, hudba a výtvarné umění > Hudební nástroje – příslušenství > Dřevěné dechové nástroje – příslušenství > Hoboje – příslušenství > Údržba a čištění hoboje: Soupravy pro údržbu hoboje; Vytěráky pro hoboj
it: Arte e svago > Hobby e arti creative > Accessori per orchestre e strumenti musicali > Accessori per legni > Accessori per oboe > Cura e pulizia oboe: Kit pulizia oboe; Scovoli per oboe
ro-RO: Artă și divertisment > Hobby-uri și artă > Accesorii pentru instrumente muzicale și orchestră > Accesorii pentru instrumente de suflat > Accesorii pentru oboi și corn englezesc > Îngrijirea și curățarea oboiului: Seturi de îngrijire a oboiului; Bețișoare pentru curățarea oboiului
zh-CN: 艺术与娱乐 > 爱好/艺术创作 > 乐器与管弦乐队配件 > 木管乐器配件 > 双簧管/英国管配件 > 双簧管清洁保养: 双簧管保养套装; 双簧管通管布/擦拭布
hu: Művészet és szórakoztatás > Hobbik és kreatív művészet > Hangszer és zenekari kiegészítők > Fafúvóshangszer-kiegészítők > Oboa- és angolkürt-kiegészítők > Oboaápolás és -tisztítás: Oboaápoló készletek; Oboa-törlőkendők
ko: 아트/엔터테인먼트 > 취미/예술 > 악기/오케스트라 부대용품 > 목관악기 부대용품 > 오보에/잉글리시 호른 부대용품 > 오보에 관리/청소 용품: 오보에 관리 키트; 오보에 스왑
vi: Nghệ thuật và giải trí > Sở thích và nghệ thuật sáng tạo > Phụ kiện dàn nhạc và nhạc cụ > Phụ kiện cho nhạc cụ hơi > Phụ kiện kèn ô-boa > Sản phẩm vệ sinh và chăm sóc kèn ô-boa: Bộ sản phẩm chăm sóc kèn ô-boa; Dụng cụ lau ống kèn ô-boa
el: Τέχνες & Ψυχαγωγία > Χόμπι & Δημιουργικές Τέχνες > Αξεσουάρ μουσικών οργάνων & ορχήστρας > Αξεσουάρ ξύλινων πνευστών οργάνων > Αξεσουάρ για όμποε & αγγλικό κόρνο > Φροντίδα & καθαρισμός Όμποε: Κιτ φροντίδας όμποε; Πανιά καθαρισμού όμποε
lt-LT: Menai ir pramogos > Hobiai ir menai > Muzikos instrumentai ir orkestro priedai > Medinių pučiamųjų instrumentų priedai > Obojų ir angliškų ragų priedai > Obojų priežiūra ir valymas: Obojų priežiūros rinkiniai; Obojų šluostės
ja: 芸術・エンターテイメント > 趣味・コレクション > 楽器関連用品 > 木管楽器用品 > オーボエ用品 > オーボエお手入れ用品: オーボエお手入れセット; オーボエ用スワブ
sv: Konst och underhållning > Hobby och skapande > Tillbehör till musikinstrument > Tillbehör till träblåsinstrument > Tillbehör för oboe och engelskt horn > Vård och rengöring av oboer: Rengöringsset för oboer; Torkdukar till oboer
sk-SK: Umenie a zábava > Záľuby a tvorivé dielne > Príslušenstvo pre hudobné nástroje > Príslušenstvo pre drevené dychové nástroje > Príslušenstvo pre hoboj a anglický roh > Starostlivosť a čistenie hoboja: Súpravy starostlivosti o hoboj; Tampóny pre hoboj
sl-SI: Kultura in zabava > Hobiji in ustvarjalne umetnosti > Dodatki za glasbila in orkestre > Dodatki za lesna pihala > Dodatki za oboo in angleški rog > Nega in čiščenje oboe: Kompleti za nego oboe; Čistilne palčke za oboo
nl: Kunst en entertainment > Hobby's en creatieve vaardigheden > Accessoires voor muziekinstrumenten > Accessoires voor houten blaasinstrumenten > Accessoires voor hobo > Onderhoud en reiniging van hobo: Onderhoudskits voor hobo; Doeken voor hobo
fr: Arts et loisirs > Loisirs et arts créatifs > Accessoires pour instruments de musique et orchestres > Accessoires pour instruments à vent > Accessoires pour hautbois > Entretien et nettoyage des hautbois: Kits d’entretien pour hautbois; Écouvillons pour hautbois
fi: Taide ja viihde > Harrastukset ja taiteet > Soitin- ja orkesteritarvikkeet > Puupuhallintarvikkeet > Oboe- ja englannintorvitarvikkeet > Oboen huolto ja puhdistus: Oboen huoltopakkaukset; Oboen kuivausliinat
pt-PT: Artes e lazer > Passatempos e artes criativas > Acessórios de instrumentos musicais e orquestra > Acessórios de madeiras > Acessórios para oboé e corne inglês > Limpeza e cuidado de oboé: Kits de cuidado de oboé; Toalhetes para oboé
ru: Искусство и развлечения > Хобби и творчество > Аксессуары для музыкальных инструментов и игры в оркестре > Аксессуары для деревянных духовых инструментов > Аксессуары для гобоев > Чистка гобоев и уход за ними: Наборы для ухода за гобоями; Протирки для гобоев